臺灣臺中地方法院刑事判決
110年度交簡上字第286號
上  訴  人  臺灣臺中地方檢察署檢察官
被      告  張志宏


上列上訴人因被告過失傷害案件，不服本院民國110 年9月30日1
10年度中交簡字第1186號第一審刑事簡易判決（提起公訴案號：
110年度偵字第12305號），提起上訴，本院管轄第二審之合議庭
判決如下：
    主    文
上訴駁回。
    犯罪事實及理由
一、本案經本院審理結果，認第一審刑事簡易判決之認事、用法
    及量刑均無不當，應予維持，除證據補充被告張志宏於本院
    審理時之自白（見本院卷P38），餘均引用第一審刑事簡易
    判決書（如附件）。
二、檢察官上訴意旨略以：被告本案過失傷害犯行造成告訴人柯
    怡安身體多處受傷，且迄未與告訴人達成和解，無從撫慰告
    訴人所受精神及身體上創傷，是原審量刑過輕等語。
三、按量刑輕重，係屬事實審法院得依職權自由裁量之事項，苟
    已斟酌刑法第57條各款所列情狀而未逾越法定刑度，不得遽
    指為違法，最高法院著有72年臺上字第6696號、75年臺上字
    第7033號判例可資參照。查原審認本案被告犯刑法第284 條
    前段之過失傷害罪，且有自首情形，並審酌「被告駕車行經
    交岔路口欲右轉時，疏未禮讓直行之告訴人柯怡安騎乘之機
    車先行，而與告訴人發生碰撞，致告訴人受有左側上下肢擦
    挫傷、頭暈、腦震盪、肢體多處挫傷等傷害之犯罪危害程度
    ，復考量被告犯後坦承犯行，惟尚未能與告訴人達成和解賠
    償損害之態度，兼衡被告係本案交通事故發生之唯一因素，
    暨其自陳之教育程度、職業、家庭經濟狀況（見被告警詢筆
    錄「受詢問人欄」之記載）」等一切情狀，量處拘役50日，
    並諭知易科罰金之折算標準。經核原判決認事用法，核無不
    合，量刑亦考量被告自首得適用刑法第62條前段規定減輕其
    刑，並斟酌刑法第57條各款所列情狀，並無違法不當情形，
    亦無濫用其職權，而檢察官所提被告過失傷害犯行造成告訴
    人身體多處受傷，且迄未與告訴人和解等上訴理由，則顯然
    已為原審判決所反應評價，是檢察官猶以該等事由提起上訴
    ，為無理由，應予駁回。
據上論斷，依刑事訴訟法第455 條之1 第1 項、第3 項、第364
條、第368條、第373條，判決如主文。
本案經檢察官林宏昌聲請簡易判決處刑，檢察官林卓儀到庭執行
職務。
中　　華　　民　　國　　110 　年　 12 　　月　　22　　日
            刑事第二庭    審判長法  官  陳淑芳
                                法  官  徐煥淵
                                法  官  王振佑
以上正本證明與原本無異。
本件不得上訴。
                                書記官  王淑燕
中　　華　　民　　國　　110 　 年　12 　　月　　22　　日
附件：本院110年中交簡字第1186號刑事簡易判決。